【裁判字號】    97,訴,3889
【裁判日期】    971128
【裁判案由】    毒品危害防制條例
【裁判全文】
臺灣臺中地方法院刑事判決              97年度訴字第3889號
公  訴  人  臺灣臺中地方法院檢察署檢察官
被      告  乙○○
上列被告因違反毒品危害防制條例案件，經檢察官提起公訴（97
年度毒偵字第3785號、第4020號、第4021號），因被告於準備程
序中就被訴事實為有罪之陳述，經本院合議庭裁定由受命法官獨
任進行簡式審判程序，本院判決如下：
    主  文
乙○○施用第一級毒品，累犯，處有期徒刑玖月。扣案之第一級
毒品海洛因貳包（驗餘合計淨重貳點壹貳公克，含外包裝袋貳個
）、摻有第一級毒品海洛因之香菸壹支，均沒收銷燬之。又施用
第二級毒品，累犯，處有期徒刑伍月。扣案之第二級毒品安非他
命壹包（驗餘淨重零點壹捌貳公克，含外包裝袋壹個）、摻有
第二級毒品四氫大麻酚之香菸壹支，均沒收銷燬之；安非他命吸
食器壹組、玻璃球吸食器壹個、分裝吸管壹支，均沒收。又施用
第一級毒品，累犯，處有期徒刑拾月。扣案之第一級毒品海洛因
捌包（其中貳包驗餘合計淨重貳點肆公克；另陸包驗餘合計淨
重拾點捌肆公克，共含外包裝袋捌個），均沒收銷燬之。又施用
第二級毒品，累犯，處有期徒刑陸月。扣案之第二級毒品安非他
命壹包（驗餘淨重零點壹捌肆貳公克，含外包裝袋壹個），沒收
銷燬之。主刑部分應執行有期徒刑貳年。
    事實及理由
一、本案犯罪事實及證據，其犯罪事實除「經臺灣臺中地方法院
    分別判處有期徒刑8月、4月、8月確定」、「分別施用第一
    級毒品海洛因及第二級毒品甲基安非他命各1次」、「並扣
    得第一級毒品海洛因1包（含袋重共2.74公克）、第二級毒
    品甲基安非他命1包（含袋重0.32公克）、摻有海洛因之香
    菸2支、安非他命吸食器1組、玻璃球吸食器1個及電子磅秤1
    台等物」、「在停放於不詳處所之汽車內，施用第一級毒品
    海洛因1次」、「在位於臺中市○○路旁之公園內，施用第
    二級毒品甲基安非他命1次」、「並在其所駕駛之汽車內扣
    得第一級毒品海洛因8包（含袋重共15.6公克）及第二級毒
    品甲基安非他命1包（含袋重0.4公克）等物」，應分別更正
    、補充為「經本院分別判處有期徒刑8月、4月（定應執行刑
    為有期徒刑10月）；有期徒刑7月、3月（定應執行刑為有期
    徒刑8月）確定」、「以將第一級毒品海洛因摻入香菸中吸
    食之方式，施用第1級毒品海洛因1次及以將第二級毒品甲基
    安非他命置於玻璃球吸食器中燒烤吸食白色煙霧之方式，施
    用第2級毒品甲基安非他命1次」、「並扣得其所有之第一級
    毒品海洛因2包（驗餘合計淨重2.12公克，含外包裝袋2個）
    、第二級毒品甲基安非他命1包（驗餘淨重0.1832公克，含
    外包裝袋1個）、摻有第一級毒品海洛因之香菸1支、摻有第
    二級毒品四氫大麻酚之香菸1支（扣押物品清單誤載為摻有
    海洛因香菸1支）；其所有供己施用甲基安非他命毒品所用
    之安非他命吸食器1組、玻璃球吸食器1個、分裝吸管1支及
    與本案施用毒品犯行無直接關聯之電子磅秤1個、行動電話1
    支（含SIM卡1片）」、「在停放於不詳處所之汽車內，以上
    開摻香菸之方式，施用第一級毒品海洛因1次」、「在位於
    臺中市○○路旁之公園內，以上開燒烤之方式，施用第二級
    毒品甲基安非他命1次」、「並在其所駕駛之汽車內扣得其
    所有之第一級毒品海洛因8包（其中2包驗餘合計淨重2.34公
    克；另6包驗餘合計淨重10.84公克，共含外包裝袋8個）及
    第二級毒品甲基安非他命1包（驗餘淨重0.1842公克，含外
    包裝袋1個）等物。」；其證據除「被告乙○○於本院行準
    備程序及審理時之自白」、「法務部調查局濫用藥物實驗室
    97年9月12日調科壹字第09723036680號、97年11月14日調科
    壹字第09723042630號鑑定書各1份」、「行政院衛生署草屯
    療養院97年8月15日草療鑑字第09700 07146號、97年8月28
    日草療鑑字第0970007568號鑑定書各1份」，應予補充外，
    餘均引用檢察官起訴書之記載（如附件）。
二、被告持有第一級毒品海洛因及持有第二級毒品甲基安非他命
    、四氫大麻酚後，進而分別施用海洛因、甲基安非他命，其
    持有之低度行為，應分別為施用第一、二級毒品之高度行為
    所吸收，均不另論罪。又前開扣案之海洛因、甲基安非他命
    、四氫大麻酚，分屬查獲之第一級毒品、第二級毒品，且其
    外包裝袋均與其上毒品殘渣無從析離，應視同毒品整體，均
    依毒品危害防制條例第18條第1項前段規定，併予宣告沒收
    銷燬之。至扣案之電子磅秤1個、行動電話1支（含SIM卡1片
    ），均與被告本案施用毒品之犯行無直接關聯，不得併予宣
    告沒收，附此敘明。
三、依刑事訴訟法第273條之1第1項、第299條第1項前段、第310
    條之2、第454條第2項，毒品危害防制條例第10條第1項、第
    2項、第18條第1項前段，刑法第11條、第47條第1項、第38
    條第1項第2款、第51條第5款，判決如主文。
本案經檢察官甲○○到庭執行職務。
中    華    民    國    97    年    11    月    28    日
                      臺灣臺中地方法院刑事第11庭
                              法  官  丁智慧
上正本證明與原本無異。
如不服本判決，應於送達後10日內向本院提出上訴狀（須附繕本
），上訴於臺灣高等法院臺中分院。上訴書狀如未敘述理由，應
於上訴期間屆滿後20日內補提理由書於本院。
                              書記官  林錦源
中    華    民    國    97    年    11    月    28    日
附錄本案論罪科刑法條全文：
毒品危害防制條例第10條第1項、第2項
施用第1級毒品者，處6月以上5年以下有期徒刑。
施用第2級毒品者，處3年以下有期徒刑。


司法院資訊處製作；財團法人民間司法改革基金會備份。
